---
title: "定时与定序分析"
output: 
  html_document:
    number_sections: TRUE
    toc: TRUE
    toc_float: TRUE
    code_folding: show
    fig_width: 7
    fig_height: 4.5
    theme: united
    highlight: tango
---
  
  <font size=4 face="微软雅黑">



&emsp;&emsp;定序和定时法（Ranking scaling）是定量地层学的常见方法之一。该方法搜集不同类群生物的首现、末现或富集层位，并以同一事件在各剖面中出现的平均位置为基准，确定各生物事件的先后顺序。

&emsp;&emsp;将测井实际数据与“标准”层序对比的结果，可发现不同测井中出现的倒转现象。


# 频数分析

```{r}
setwd("C:\\Users\\Lenovo\\Desktop\\order")
library(readxl)  # 调取readxl包读取excel文件
data=read_excel("data1.xlsx")
data=as.data.frame(data) # 转换数据list为dataframe
head(data) 
plot(data$Optimal,data$Depth) # 绘制散点图形 
text(data$Optimal-0.3,data$Depth,data$time,xlab="",ylab="")  # 给散点图形添加标签

```




# 相似差异



```{r,echo=TRUE,message=FALSE,warning=FALSE}
library(factoextra)
library(readxl)
data2=read_excel("C:\\Users\\Lenovo\\Desktop\\order\\Rank_scaling_foraminifera.xlsx")
data2=as.data.frame(data2) # 转换数据框
head(data2)
result <- dist(data2, method = "euclidean") # 进行欧式距离计算

result_hc <- hclust(d = result, method = "ward.D2") # 用欧式距离进行聚类

fviz_dend(result_hc, cex = 0.6,horiz=TRUE,show_labels = TRUE) # 对欧式距离的结果

```


&emsp;&emsp;首先对生物事件的顺序进行排序。从低到高（1-10）排列位置（Position），并重新确定不同生物事件（Event）之间的先后顺序。区间（Range）表示该事件在该位置的不确定性。

&emsp;&emsp;第二步判断不同生物事件之间的间距。事件的顺序列于左侧，相连事件的时间间隔列于右侧。

&emsp;&emsp; 第三步，将每个测井的数据与得到的“标准”序列进行对比。如图中例子，该测井中的事件3和事件2，事件10和事件9之间均出现了倒转。


# 本章汇总

```{r,echo=FALSE,message=FALSE,warning=FALSE}
library(knitr)          # 加载knitr包，使用kable函数,使得表格更加美观
library(readxl)
data=read_excel("C:\\Users\\Lenovo\\Desktop\\order\\packages.xlsx")
kable(head(data ,3))
```

# 参考文献

[1] https://blog.csdn.net/tandelin/article/details/99547342

[2]-The long-term ecology and evolution of marine reptiles in a Jurassic seaway,2018, Foffa et al.-Nature-ecology & evolution

[3]Foffa et al.-Nature ecology & evolution,supplementary-2018
