---
title: "种多度模型"
output: 
  html_document:
    number_sections: TRUE
    toc: TRUE
    toc_float: TRUE
    code_folding: show
    fig_width: 7
    fig_height: 4.5
    theme: united
    highlight: tango
---
<font size=4 face="微软雅黑">

&emsp;&emsp;多度关系是群落结构研究最基本的方面之一。Preston最早描述的物种“常见性和罕见性的分布”是群落中种-多度关系的一般特性。自从 Motomura开创性地提出一个几何序列模型用于描述这种特性后 ,生态学家已建立了许多拟合种 -多度关系的经验模型和理论模型 ,主要包括对数序列分布、对数正态分布等统计模型 ,几何序列模型、分割线段模型等生态位模型以及反映群落动态和环境制约作用的动态模型 ,还有其中一些模型的扩展模型。近年来 ,种 -多度关系研究领域已大大拓宽 ,如“群落”的内涵已延伸为“多物种集合”,物种“多度”的测度推广到“广义多度”。

# 加载包和数据   

```{r}
library(RColorBrewer)#加载调色版包
load("C:/Users/Lenovo/Desktop/data_project/countedcollections.Rdata")
load("C:/Users/Lenovo/Desktop/data_project/invalid_PBDB.RData")
load("C:/Users/Lenovo/Desktop/data_project/PBDB_Download_only.RData")
load("C:/Users/Lenovo/Desktop/data_project/RevisedAnalysis_Genera.RData")
load("C:/Users/Lenovo/Desktop/data_project/RevisedAnalysis_Species.RData")
load("C:/Users/Lenovo/Desktop/data_project/Simus_run_220915.RData")
```

&emsp;&emsp;通过load()函数将.Rdata文件数据加载到R中。对三个主要恐龙分支——蜥脚类、鸟臀目和兽脚亚目物种多度的估计横坐标是地质年代



# 绘制图形


```{r}
layout(matrix(1:4,4,1),widths = c(1,1,1,1),heights = c(1,.8,.8,1.1))  # #layout函数用于组合输出图，matrix是矩阵，widths和heights分别代表各列宽度和高度。(图形分栏)

color.list <- brewer.pal(4,"Set1")  # 调用brewer.pal包里面的Set1调色板，从中取出4个颜色
color.list2 <- color.list
for (ii in 1:4){
  color.list2[ii] = paste(color.list[ii],'44',sep=""); 
 
}

labs = c("(a)","(b)","(c)","(d)")
doints = TRUE
dolog =TRUE
plbins = 1:27;
for (ii in 1:4){
  if (dolog==TRUE){
    par(mar=c(0+(ii>3)*4,4,4-(ii>1)*4,2))

    plot(midpoints[plbins],N_est_int[plbins,ii,1], type='l',col=color.list[ii],ylim=c(1-(0.9*(ii==4)),max(c(N_est_int[plbins,ii,]),na.rm=TRUE)*1.1),xlim = rev(range(midpoints[plbins])),xlab="",ylab="",log="y",yaxt='n',xaxt="n")
    axis(2,at=c(1,10,100,1000))
  } else {
    plot(midpoints[plbins],N_est_int[plbins,ii,1], type='l',col=color.list[ii],ylim=c(.65,max(c(N_est_int[plbins,ii,]),na.rm=TRUE)*1.1),xlim = rev(range(midpoints[plbins])),xlab="",ylab="",yaxt='n')
    axis(2,at=c(10,100,200,500,800,1000))
    
  }
  
  for (jj in plbins){
    lines(rep(Bins[jj,1],2),c(.3,1e4),col="lightgray",lwd=1)
  }
  lines(rep(Bins[1,2],2),c(.3,1e4),col="lightgray",lwd=1)
  for (jj in 1:6){
    lines(rep(max(Bins[Bins[,6]==jj,1]),2),c(0.3,1e4),col="grey10",lwd=1)
  }
  lines(rep(min(Bins[Bins[,6]==6,2]),2),c(0.3,1e4),col="grey10",lwd=1)  # 绘制折线趋势图
  
  lines(midpoints[plbins],SpecRich_test[plbins,ii],type='o')
  lines(midpoints[plbins],SpecRich_RT[plbins,ii],type='o',pch=6,lty=3)
  
  for (jj in 1:(length(plbins)-1)){
    polygon(c(rev(midpoints[plbins[jj:(jj+1)]]),midpoints[plbins[jj:(jj+1)]]),c(rev(N_est_int[plbins[jj:(jj+1)],ii,2]),N_est_int[plbins[jj:(jj+1)],ii,3]),col=color.list2[ii],border=NA)
    lines(midpoints[plbins[jj:(jj+1)]],N_est_int[plbins[jj:(jj+1)],ii,1],type='o',col=color.list[ii],lwd=1)
    
  }
  
  if (dospec==1){
    mtext("Species richness",side=2,padj=-4,cex=.8)
  } else {
    mtext("Genus richness",side=2,padj=-4,cex=.8)
  }
  
  
  
  if (ii==4){
    mtext("Ma",side=1,padj=2.8,cex=.8)
  } else {
    axis(side=1,at=0)
  }

  mtext(Dinogroups[ii],side=2,adj=.6,padj=1.6,cex=0.8) # 添加标签

  
  figlims = par("usr"); 
  
}

axis(1,at=c(240,200,150,100,66))

color.list.eps = c("grey70","grey90")
yminz = par("usr")[3]
for (ii in 1:27){
  rect(Bins[ii,1],.3,Bins[ii,2],1,lwd=1,col = color.list.eps[Bins[ii,6] %% 2])
}

for (ii in 1:6){
  rect(max(Bins[Bins[,6]==ii,1]),10.^yminz,min(Bins[Bins[,6]==ii,2]),.3,lwd=1,col = color.list.eps[ii %% 2])
}

for (ii in 1:6){
  text((min(Bins[Bins[,6]==ii,2])+max(Bins[Bins[,6]==ii,1]))/2,.15,epoch.names[ii],cex=.8)
}

for (ii in 1:27){
  text(midpoints[ii],.5,substr(interval.names[ii],1,3),cex=.7,srt=90)
}

```

&emsp;&emsp;蜥脚类、鸟臀目和兽脚亚目物种多度随着地质年代变化而发生变化。


```{r}

color.list <- brewer.pal(4,"Set1")

color.list2 <- color.list
for (ii in 1:4){
  color.list2[ii] = paste(color.list[ii],'44',sep=""); 
}
patch.list = c(15,16,17,18)
lines.list = c(1,2,3,4)

par(mfrow=c(2,1),cex=0.5)
plbins = 1:27;
if (docis==FALSE){
  ylimits = c(0,max(p_int_median[,,1],na.rm=TRUE))
} else {
  ylimits = c(0,max(p_int_median,na.rm=TRUE))
}
xlimits = rev(range(midpoints[plbins]))
par(mar=(c(0,4.1,4,2)))
ii=1
plot(midpoints[plbins],p_int_median[plbins,ii,1], type='o',col=color.list[1],ylim=ylimits,xlim = rev(range(midpoints[plbins])),xlab="Ma",ylab=expression(paste(lambda, " - sampling rate")),xaxt="n",pch=patch.list[ii],lty=lines.list[ii])
abline(h = 0,col="black",lwd=1)
for (ii in 1:4){
  lines(midpoints[plbins],p_int_median[plbins,ii,1], type='o',col=color.list[ii],ylim=ylimits,xlim = rev(range(midpoints[plbins])),xlab="Ma",pch=patch.list[ii],lty=lines.list[ii])
  if (docis==TRUE){
    for (ss in 2:27){
      polygon(c(rev(midpoints[plbins[(ss-1):ss]]),midpoints[plbins[(ss-1):ss]]),c(rev(p_int_median[plbins[(ss-1):ss],ii,2]),p_int_median[plbins[(ss-1):ss],ii,3]),col=color.list2[ii],border=NA)
    }
  }
}
for (jj in plbins){
  lines(rep(Bins[jj,1],2),c(-.2,ylimits[2]*1.2),col="lightgray",lwd=1)
}
lines(rep(Bins[1,2],2),c(-.2,ylimits[2]*1.2),col="lightgray",lwd=1)
for (jj in 1:6){
  lines(rep(max(Bins[Bins[,6]==jj,1]),2),c(-.2,ylimits[2]*1.2),col="grey10",lwd=1)
}
lines(rep(min(Bins[Bins[,6]==6,2]),2),c(-.2,ylimits[2]*1.2),col="grey10",lwd=1)
legend(135,ylimits[2],Dinogroups,lty=lines.list[1:4],pch=patch.list[1:4],col=color.list[1:4],bg="white")


par(mar=(c(4,4,0,2)))
ylimits = c(-.2,1)
ii = 1;
plot(midpoints[plbins],p_binos[plbins,1,1], type='o',col=color.list[1],ylim=ylimits,xlim = rev(range(midpoints[plbins])),yaxt="n",ylab = "Binomial sampling probability",xlab="Ma",pch=patch.list[ii],lty=lines.list[ii],xaxt="n",yaxt="n")

axis(side=2,at=c(0.0,0.2,0.4,0.6,.8))
axis(1,at=c(240,200,150,100,66)) #xtx)

for (ii in 1:4){
  lines(midpoints[plbins],p_binos[plbins,ii,1], type='o',col=color.list[ii],ylim=ylimits,xlim = rev(range(midpoints[plbins])),xlab="Ma",pch=patch.list[ii],lty=lines.list[ii])
  if (docis==TRUE){
    for (ss in 2:27){
      polygon(c(rev(midpoints[plbins[(ss-1):ss]]),midpoints[plbins[(ss-1):ss]]),c(rev(p_binos[plbins[(ss-1):ss],ii,2]),p_binos[plbins[(ss-1):ss],ii,3]),col=color.list2[ii],border=NA)
    }
  }
}
for (jj in plbins){
  lines(rep(Bins[jj,1],2),c(0,1.2),col="lightgray",lwd=1)
}
lines(rep(Bins[1,2],2),c(0,1.2),col="lightgray",lwd=1)
for (jj in 1:6){
  lines(rep(max(Bins[Bins[,6]==jj,1]),2),c(0,1.2),col="grey10",lwd=1)
}
lines(rep(min(Bins[Bins[,6]==6,2]),2),c(0,1.2),col="grey10",lwd=1)

figlims = par("usr"); # 进行文件现限制



for (ii in 1:27){

  rect(Bins[ii,1],-.1,Bins[ii,2],0,lwd=1)
}
color.list.eps = c("grey70","grey90")
for (ii in 1:27){
  rect(Bins[ii,1],-.1,Bins[ii,2],0,lwd=1,col = color.list.eps[Bins[ii,6] %% 2])
}

for (ii in 1:6){
  rect(max(Bins[Bins[,6]==ii,1]),-.2,min(Bins[Bins[,6]==ii,2]),-.1,lwd=1,col = color.list.eps[ii %% 2])
}
for (ii in 1:27){
  text(midpoints[ii],-.05,substr(interval.names[ii],1,3),cex=.5,srt=90)
}
for (ii in 1:6){
  text((min(Bins[Bins[,6]==ii,2])+max(Bins[Bins[,6]==ii,1]))/2,-.15,epoch.names[ii],cex=0.6)
}
```

&emsp;&emsp;随着时间变化，物种的轨迹呈现了波动趋势的变化。

```{r}
source("C:\\Users\\Lenovo\\Desktop\\data_project\\plotallsamplingrates_SI.R") # 加载程序包
```

&emsp;&emsp;结论（意义）：对全球恐龙记录数据集的TRiPS应用表明，关于恐龙物种多度轨迹的一些普遍观点可能是抽样偏差的结果，或者是由于使用的方法可能对多度估计引入了新的偏差假设。

# 本章汇总

```{r,echo=FALSE,message=FALSE,warning=FALSE}
library(knitr)          # 加载knitr包，使用kable函数,使得表格更加美观
library(readxl)

data=read_excel("C:\\Users\\Lenovo\\Desktop\\data_project\\参考包.xlsx")
kable(head(data ,4))
```

# 参考文献

[1] http://dx.doi.org/10.1098/rspb.2017.1556

[2] https://www.docin.com/p-1935139116.html